【裁判字號】    92,停,5
【裁判日期】    920530
【裁判案由】    聲請停止執行
【裁判全文】
高雄高等行政法院裁定                                  九十二年度停字第五號
    聲  請  人    安鋒鋼鐵股份有限公司
    代  表  人    甲○○  董事.
    訴訟代理人    丁○○
                  丙○○
    相  對  人    財政部高雄市國稅局（承受高雄市稅捐稽徵處營業稅業務）
    代  表  人    乙○○  局長
右當事人間因營業稅事件，聲請人提起行政訴訟（九十二年度訴字第五０三號），並
聲請停止原處分之執行。本院裁定如左：
    主  文
聲請駁回。
聲請程序費用由聲請人負擔。
    理  由
一、按行政訴訟繫屬中，當事人對於中央或地方行政機關之處分，固得請求停止執行
    ，但須以原處分或決定之執行，將發生難以回復之損害，且有急迫情事者，始得
    聲請行政法院裁定停止執行，行政訴訟法第一百十六條第二項前段規定甚明。又
    所謂難以回復之損害，係指其損害不能回復原狀，或不能以金錢賠償，或在一般
    社會通念上，如為執行可認達到回復困難之程度而言。
二、本件聲請意旨略謂：（一）民國（下同）八十五年八月至八十六年十月據相對人
    稱聲請人涉嫌取得虛設行號荃陽企業有限公司等八家統一發票二十八紙申報扣抵
    銷項稅額，致逃漏稅款，案經臺北市稅捐稽徵處查獲，通報原處分機關高雄市稅
    捐稽徵處審理違章成立，初查核定除補徵營業稅新臺幣（下同）三三、二六八、
    三二五元外（聲請人誤載為三三、二六八、三五二元），並按所漏稅額處八倍罰
    鍰二六六、一四六、六００元，聲請人不服，循復查、訴願後，並向本院提起行
    政訴訟。茲以本件係在行政訴訟繫屬中，而相對人已將本件移送法務部行政執行
    署高雄行政執行處（下稱高雄行政執行處）執行，由於其執行或處分有難於回復
    之虞，且有急迫性，故請准予停止原處分之執行。（二）聲請人目前的營業額每
    年均有一億多元，目前資本額約有四十九億元，而銀行的貸款金額總共約有一百
    五十多億元，由於相對人之處分及執行之金額龐大高達三億元，以聲請人目前財
    務情況實無法支應一次繳交，目前聲請人因財務狀況之因素，景氣雖有好轉，然
    因苦無購料週轉金，因此對銀行貸款無法依約繳交還本付息予聯貸銀行團，自八
    十八年起之生產，為因應下游工廠之產銷及員工生計，至目前仍係以「代工生產
    」方式以維繫約近四百個員工及其家庭之生計外，尚需支付代工所需之燃料、物
    料、水電、備用消耗品等之支出以及當月份之稅捐支出等，若再加上其執行及處
    分之金額，聲請人確實無法支應開銷與運作，則數百員工惟有坐以待斃，甚至使
    聲請人走上破產之路。（三）再者，由於聲請人若破產之後所面臨之問題實無法
    以金錢賠償所能衡量者，例如員工之失業、客戶之產銷、商譽等等，試問聲請人
    破產後豈能使之回復原狀？另查，所謂急迫性，係因相對人於九十二年三月十一
    日及同年月十二日相繼對聲請人之貸款債權及存款債權強制執行，由於其執行致
    使聲請人原本僅代工之小生意亦無法在商場上往來（聲請人對近期及當期之稅款
    均無欠稅），試問又如何運作繳交稅款云云。
三、經查，本件原處分機關高雄市稅捐稽徵處以八十八年八月二十日高市稽法字第六
    三０五一號處分書核定補徵聲請人營業稅三三、二六八、三二五元外，並按所漏
    稅額處八倍之罰鍰二六六、一四六、六００元，均屬於金錢上之稅款債務，依前
    開所述，縱不停止執行，於一般社會通念上，並非不能以金錢賠償，亦不會達到
    回復困難之程度。是前述處分之執行，並不會發生日後難於回復之損害，故聲請
    人聲請停止前述處分之執行，核與行政訴訟法第一百十六條第二項前段規定之停
    止執行要件不合。次查，聲請人自稱其資本額約有四十九億元，而銀行貸款金額
    總共約有一百五十多億元，本件系爭執行標的金額總數約佔聲請人資本額十六分
    之一，僅佔其銀行貸款總金額之五十分之一，在客觀上，聲請人對於銀行所負之
    債務總額，大於本件系爭執行金額甚多，皆未造成聲請人所稱之破產情事發生，
    故亦難認前述處分之執行，將對聲請人產生破產等難以回復之損害。從而，聲請
    人所主張據以聲請停止執行各節，並不符合首揭規定聲請停止執行之要件，應予
    駁回。
四、依行政訴訟法第一百零四條、民事訴訟法第九十五條、第七十八條，裁定如主文
    。
中      華      民      國    九十二    年      五      月     三十     日
                                高雄高等行政法院第二庭
                                            審判長法官  呂佳徵
                                            法      官  蘇秋津
                                            法      官  林勇奮
右為正本係照原本作成。
如不服本裁定，應於裁定送達後十日內以書狀敘明理由，經本院向最高行政法院提出
抗告（須按對造人數附具繕本）；並應預繳送達用掛號郵票六份（每份三十四元）。
中      華      民      國    九十二    年      五      月     三十     日
                                            法院書記官   黃玉幸


司法院資訊處製作；財團法人民間司法改革基金會備份。
